臺灣臺中地方法院民事裁定
110年度抗字第258號
抗  告  人  祭祀公業楊同興

法定代理人  楊基星  
相  對  人  楊宣明  
上列當事人間聲請本票裁定准予強制執行事件，抗告人對於中華
民國110年8月24日本院非訟中心司法事務官所為裁定（110年度
司票字第4587號）提起抗告，本院合議庭裁定如下：
    主  文
抗告駁回。
抗告程序費用新臺幣1,000元由抗告人負擔。
    理  由
一、抗告意旨略以：抗告人與相對人無資金往來，未積欠債務，
    不可能簽發系爭5張本票交付相對人，系爭5張本票是偽造或
    變造的，相對人亦從未向抗告人提示付款，請求按週年利率
    6%計算之利息不符法律規定，原裁定准許其請求明顯違法，
    爰提起抗告，請求廢棄原裁定等語。
二、按本票執票人，依票據法第123條規定，聲請法院裁定許可
    對發票人強制執行，係屬非訟事件，此項聲請之裁定，及抗
    告法院之裁定，僅依非訟事件程序，以審查強制執行許可與
    否，並無確定實體上法律關係存否之效力，如發票人就票據
    債務之存否有爭執時，應由發票人提起確認之訴，以資解決
    （最高法院57年台抗字第76號民事裁定要旨參照）。法院就
    本票形式上之要件是否具備予審查為已足。至該本票債務是
    否已因清償而消滅，應依訴訟程序另謀解決，殊不容於裁定
    程序中為此爭執（最高法院56年台抗字第714號民事裁定要
    旨參照）。本票既載明免除作成拒絕證書，則執票人聲請裁
    定准予強制執行時，自毋庸提出已為付款提示之證據。且本
    票執票人依票據法第123條規定向本票發票人行使追索權，
    聲請法院裁定准予強制執行，係屬非訟事件，對於此項聲請
    所為裁定，僅依非訟事件程序，就本票形式上之要件是否具
    備予以審查為已足。債務人如主張執票人未為提示，依票據
    法第124條準用同法第95條但書之規定，應由其負舉證之責
    （最高法院84年度台抗字第22號民事裁定要旨參照）。本票
    之利率依票據法第124條準用第28條第2項規定：「利率未經
    載明時，定為年利六釐。」年利六釐意即週年利率6%。
三、本件相對人主張其持有抗告人所簽發如附表所示之本票5張
    （即系爭5張本票），皆載明免除作成拒絕證書，均屆期經
    提示未獲付款，為此依票據法第123條、非訟事件法第194條
    規定，聲請裁定准予強制執行等語，業據提出系爭5張本票
    為證（其影本見原審卷第7、9、11頁）。依非訟事件程序為
    形式審查，上開本票上之必要記載事項已具備，原裁定准予
    強制執行其本息，即無不合。至於抗告人所稱按週年利率6%
    計算利息不符法律規定乙節，僅係不知票據法第124條準用
    第28條第2項之規定；又抗告人主張相對人未提示上開本票
    請求付款乙節，未舉證以實其說，即非可採；又抗告人所稱
    其與相對人無資金往來，未積欠債務，不可能簽發系爭5張
    本票交付相對人，系爭5張本票是偽造或變造的乙節，則屬
    實體上法律關係之抗辯，應依訴訟程序另謀解決，不容於本
    裁定程序中為此爭執，故本件抗告為無理由，應予駁回。
四、按依法應由關係人負擔費用者，法院裁定命關係人負擔時，
    應一併確定其數額，非訟事件法第24條第1項定有明文。爰
    依法確定本件抗告程序費用額為新臺幣1,000元，由抗告人
    負擔。
五、據上論結，本件抗告為無理由，依非訟事件法第46條、第21
    條第2項、第24條第1項，民事訴訟法第495條之1第1項、第4
    49條第1項、第95條、第78條，裁定如主文。
中　　華　　民　　國　　110 　年　　11　　月　　4 　　日
                  民事第二庭    審判長法  官  呂麗玉
                                      法  官　李佳芳
                                      法　官　蔡嘉裕
以上正本係照原本作成。
如不服本裁定，僅得於裁定送達後10日內，以適用法規顯有錯誤
為理由，並應委任律師為代理人，向本院提出再抗告狀，並繳納
再抗告費用新臺幣1,000元。
中　　華　　民　　國　　110 　年　　11　　月　　4 　　日
                                      書記官　譚系媛


附表
編號 發  票  日  票面金額 （新臺幣） 到   期   日  利息起算日  票據號碼 備考 001 104年1月1日 1,000,000元 107年10月1日 107年10月1日 TH403285  002 104年1月1日 1,000,000元 107年10月1日 107年10月1日 TH403280  003 104年1月1日 500,000元 107年10月1日 107年10月1日 WG0000000  004 104年1月1日 1,000,000元 107年10月1日 107年10月1日 TH403279  005 104年1月1日 500,000元 107年10月1日 107年10月1日 WG0000000